【裁判字號】    88,訴,964
【裁判日期】    890515
【裁判案由】    違反槍砲彈藥刀械管制條例
【裁判全文】
臺灣桃園地方法院刑事判決                          八十八年度訴字第九六四號
    公  訴  人  臺灣桃園地方法院檢察署檢察官
    被      告  甲○○
    指定辯護人  本院公設辯護人    乙○○
右列被告因違反槍砲彈藥刀械管制條例案件，經檢察官提起公訴（八十八年度偵字第
一七一二四號），本院判決如左：
        主  文
甲○○未經許可，寄藏手槍，累犯，處有期徒刑伍年拾月，併科罰金新臺幣伍拾萬元
，罰金如易服勞役，以罰金總額與陸個月之日數比例折算，應於刑之執行完畢或赦免
後，令入勞動場所，強制工作年。
扣案之蘇聯製九ＭＭ口徑半自動手槍壹枝（含彈匣，槍枝管制編號：0000000
000號）、捷克ＣＺ廠製七五型九ＭＭ口徑半自動手槍壹枝（含彈匣，槍枝管制編
號：0000000000號）、奧地利ＧＬＯＣＫ廠製一七Ｃ型九ＭＭ口徑半自動
手槍壹枝（含彈匣，槍枝管制編號：0000000000號）、制式子彈貳拾貳顆
均沒收。
        事  實
一、甲○○曾於民國八十二年間因重傷害及煙毒案件，經台灣高等法院及本院分別判
    處有期徒刑三年及三年三月確定，合併應執行五年八月，嗣於八十四年年十一月
    四日假釋出獄，假釋縮刑期滿日期為八十八年二月二十八日，假釋期滿未執行之
    刑以已執行論。詎不知悔改，復於八十五年二月間某日，由李訓政（於八十五年
    二月十三日死亡）拿具有殺傷力之蘇聯製九ＭＭ口徑半自動手槍（含彈匣，槍枝
    管制編號：0000000000號）、捷克ＣＺ廠製七五型九ＭＭ口徑半自動
    手槍（含彈匣，槍枝管制編號：0000000000號）及奧地利ＧＬＯＣＫ
    廠製一七Ｃ型九ＭＭ口徑半自動手槍（含彈匣，槍枝管制編號：0000000
    000號）各一把，暨供上述手槍用具殺傷力之制式九ＭＭ口徑子彈三十一顆，
    至其桃園縣中壢市○○路○段一一九號七樓之二住處，託其寄藏，其即未經許可
    而無故持有上開槍彈。嗣於八十八年五月二十九日下午十八時三十分許，於上開
    處所為警查獲，並扣得捷克ＣＺ廠製七五型九ＭＭ口徑半自動手槍（含彈匣，槍
    枝管制編號：0000000000號）、及奧地利ＧＬＯＣＫ廠製一七Ｃ型九
    ＭＭ口徑半自動手槍（含彈匣，槍枝管制編號：0000000000號）各一
    把，暨制式九ＭＭ口徑子彈二十五顆，並循線於甲○○所駕駛車牌號碼Ｖ九─九
    九六六號自用小客車扶手箱內起獲蘇聯製九ＭＭ口徑半自動手槍（含彈匣，槍枝
    管制編號：0000000000號）一支及制式九ＭＭ口徑子彈六顆（扣案子
    彈其中九顆已於鑑定時試射不存在）。
二、案經桃園縣警察局平鎮分局報請台灣桃園地方法院檢察署檢察官偵查起訴。
        理  由
一、訊據被告甲○○對於右揭犯罪事實坦承不諱，而扣案之前開手槍三把，為蘇聯製
    ９ＭＭ口徑之半自動手槍（含彈匣，槍枝管制編號：0000000000號）
    、捷克ＣＺ廠製七五型之９ＭＭ口徑半自動手槍（槍枝管制編號：000000
    0000號）及奧地利ＧＬＯＣＫ廠製一七Ｃ型之９ＭＭ口徑半自動手槍（槍枝
    管制編號：0000000000號）各一把，槍管內具有四條（蘇聯製）或六
    條（捷克ＣＺ廠製七五型、奧地利ＧＬＯＣＫ廠製一七Ｃ型）右旋之來復線，機
    械性能良好，均具殺傷力，且扣案之制式子彈三十一顆，經試射九顆，亦具有殺
    傷力，屬槍砲彈藥刀械管制條例所列管之槍彈，此有內政部警政署刑事警察局八
    十八年五月二十九日刑鑑字第八八０五０八八號鑑驗通知書一紙在卷可憑，此外
    ，復有搜索扣押證明筆錄（收據、證明）一紙、相片一幀附卷，及有上開槍枝三
    枝（含彈匣）及子彈三十一顆（其中九顆已於試射時耗損）扣案足資佐證，被告
    之自白經核與事實相符，事證明確，犯行堪以認定。
二、核被告所為，係犯槍砲彈藥刀械管制條例第七條第四項之未經許可無故寄藏手槍
    罪、第十二條第四項之未經許可無故寄藏子彈罪。被告同時同地受託寄藏上開槍
    彈，係一寄藏行為同時觸犯二罪名，為想像競合犯，應依刑法五十五條之規定從
    一重之未經許可無故寄藏手槍處斷。其寄藏之行為時間中，雖槍砲彈藥刀械管制
    條例於八十六年十一月二十四日修正公佈，然因持有之犯罪態樣持續乃犯罪行為
    之繼續，而非犯罪後狀態之繼續，是應以最終持有行為時所科以處罰之法律即修
    正後之槍砲彈藥刀械管制條例論科，而無新舊法比較之問題，併此敘明。又寄藏
    與持有，均係將物置於自己實力支配之下，僅寄藏必先有他人之持有行為，而後
    始為之受寄代藏而已。本件既如前所述係李訓政所寄藏，公訴人認被告係犯未經
    許可持有槍彈之罪，應係誤會，附此敘明。又查被告曾於八十二年間因重傷害及
    煙毒案件，經台灣高等法院及本院分別判處有期徒刑三年及三年三月確定，合併
    應執行五年八月，嗣於八十四年年十一月四日假釋出獄，假釋縮刑期滿日期為八
    十八年二月二十八日，假釋期滿未執行之刑以已執行論，此有臺灣桃園地方法院
    檢察署刑案資料查註紀錄表及本院被告全國前案記錄表各一紙在卷可按，其於五
    年以內再犯本件有期徒刑以上之刑之本罪，為累犯，均應依法加重其刑。爰審酌
    被告明知未經許可無故寄藏槍彈乃為法所不許，竟仍受寄藏放，助長槍枝流動，
    對社會治安危害甚鉅，又犯罪後態度良好，坦承犯行等一切情狀，量處如主文所
    示之刑，罰金部分併諭知易服勞役之折算標準，並依槍砲彈藥刀械管制條第十九
    條第一項諭知於刑之執行完畢或赦免後，令入勞動場所，強制工作年。
三、扣案之蘇聯製九ＭＭ口徑半自動手槍（含彈匣，槍枝管制編號：0000000
    000號）、捷克ＣＺ廠製七五型九ＭＭ口徑半自動手槍（含彈匣，槍枝管制編
    號：0000000000號）、奧地利ＧＬＯＣＫ廠製一七Ｃ型九ＭＭ口徑半
    自動手槍（含彈匣，槍枝管制編號：0000000000號）各一支、制式子
    彈二十二顆，均係違禁物，爰依刑法第三十八條第一項第一款宣告沒收。另因送
    鑑定試射耗損之制式子彈九顆，既已滅失，自無庸併予宣告沒收，附此敘明。
據上論斷，應依刑事訴訟法第二百九十九條第一項前段，槍砲彈藥刀械管制條例第七
條第四項、第十二條第四項、第十九條第一項，刑法第十一條前段、第五十五條、第
四十七條、第四十二條第三項、第三十八條第一項第一款，現行法規所定貨幣折算新
台幣條例第二條，罰金罰鍰提高標準條例第二條，判決如主文。
本案經檢察官張尹敏到庭執行職務
中      華      民      國    八十九    年      五      月     十五     日
                                臺灣桃園地方法院刑事第二庭
                                      法  官   曾 正 耀
右正本證明與原本無異。
如不服本判決，應於判決送達後十日內向本院提出上訴狀( 應附繕本 )，上訴於
臺灣高等法院。
                                      書記官   蘇  萱
中        華        民        國   八十九   年   五   月    十七    日
附論罪科刑依據之法條：
槍砲彈藥刀械管制條例第七條第四項
未經許可無故持有、寄藏或意圖販賣而陳列第一項所列槍砲、彈藥者，處五年以上有
期徒刑，併科新台幣一千萬元以下罰金。
槍砲彈藥刀械管制條例第十二條第四項：
未經許可，持有、寄藏或意圖販賣而陳列子彈者，處五年以下有期徒刑，併科新台幣
三百萬元以下罰金。
槍砲彈藥刀械管制條例第十九條第一項：
犯第七條、第八條、第九條、第十條、第十一條、第十二條第一項至第三項、第十三
條第一項至第三項之罪，經判處有期徒刑者，應於刑之執行完畢或赦免後，令入勞動
場所，強制工作，其期間為三年。


司法院資訊處製作；財團法人民間司法改革基金會備份。
